【裁判字號】    95,訴,1699
【裁判日期】    950616
【裁判案由】    毒品危害防制條例
【裁判全文】
臺灣高雄地方法院刑事判決              95年度訴字第1699號
公  訴  人  臺灣高雄地方法院檢察署檢察官
被      告  甲○○
                    （現另案於臺灣高雄第二監獄執行）
上列被告因違反毒品危害防制條例案件，經檢察官提起公訴（95
年度毒偵字第2930號），合議庭裁定由受命法官獨任進行簡式審
判程序審理，本院判決如下：
    主  文
甲○○連續施用第一級毒品，累犯，處有期徒刑捌月；又連續施
用第二級毒品，累犯，處有期徒刑肆月；應執行有期徒刑拾月。
    事  實
一、甲○○前於民國90年間因2 犯施用毒品案件，經臺灣高雄地
    方法院檢察署檢察官起訴並聲請送強制戒治，強制戒治部分
    於91年8 月14日執行完畢釋放，起訴部分經本院以90年度訴
    字第446 號判處應執行有期徒刑1 年確定；再於91年間3 犯
    施用毒品案件，經本院以91年度訴字第933 號判處應執行有
    期徒刑1 年1 月確定，上開2 罪接續執行後，於93年2 月26
    日縮短刑期假釋出監，於93年8 月20日假釋期滿未經撤銷假
    釋視為執行完畢（構成累犯）；嗣又於93年間4 犯施用毒品
    案件，經本院於94年10月31日以94年度訴字第283 號判決應
    執行有期徒刑1 年6 月確定（現在監執行中，本件未受該案
    判決既判力所及）。詎甲○○仍不知悔改，明知海洛因、甲
    基安非他命分別係業經公告，列為毒品危害防制條例第2 條
    第2 項第1 、2 款之第一、二級毒品，不得非法持有、施用
    ，仍於前揭強制戒治執行完畢釋放後5 年內，復分別基於施
    用第一級毒品海洛因及第二級毒品甲基安非他命之概括犯意
    ，均自95年1 月29日（過年後）某2 個時點起至95年2 月15
    日18時40分許（即為警採尿時）回溯24小時內之某2 個時點
    止，均在高雄市旗山鎮東平里東平巷2-1 號住處內，分別以
    將海洛因置入香煙內燒烤後吸食其霧化氣體方式，及以將甲
    基安非他命置入玻璃吸食器內燒烤後吸食其霧化氣體方式，
    各連續施用第一級毒品海洛因、第二級毒品甲基安非他命多
    次，嗣甲○○於95年2 月15日18時30分因另涉竊盜案件為警
    查獲帶回警局調查，經其同意採尿送驗後查知上情。
二、案經高雄縣政府警察局旗山分局報告台灣高雄地方法院檢察
    署檢察官偵查起訴。
    理  由
一、本件被告所犯為死刑、無期徒刑或最輕本刑為3 年以上有期
    徒刑以外之罪，其於準備程序中就被訴事實為有罪之陳述，
    經法官告知簡式審判程序之旨，並聽取公訴人之意見後，依
    刑事訴訟法第273 條之1 第1 項規定，合議庭裁定由受命法
    官獨任進行簡式審判程序，合先敘明。
二、上開犯罪事實，業據被告於本院審理中坦承不諱，且查：
  (一)被告到案後同意為警採集之尿液（編號為旗警58號），經送
    請鑑定後，呈第一級毒品海洛因代謝後嗎啡及第二級毒品甲
    基安非他命之陽性反應，有臺灣檢驗科技股份有限公司95年
    3 月13日濫用藥物尿液檢驗報告、高雄縣政府警察局旗山分
    局偵辦毒品案件嫌疑犯尿液採證檢驗對照表各1 份在卷可稽
    （見警卷頁3 、4） 。
  (二)而「施用海洛因、甲基安非他命後，其於尿液中排出之最長
    時限，受施用劑量、施用方式、個人體質及其代謝情況等因
    素影響，因個案而易，施用海洛因一般可檢出之最長時間為
    海洛因服用後2 至4 天；施用甲基安非他命一般可檢出之最
    長時間為甲基安非他命服用後1 至5 天」等情，有行政院衛
    生署管制藥品管理局91年8 月2 日管檢字第108443號函可查
    ，故自前揭尿液檢驗報告，可知被告確曾分別於採尿前之代
    謝時間內，分別施用毒品海洛因及甲基安非他命。
  (三)另被告前因2 犯施用毒品案件，經本院裁定送強制戒治處分
    後，於91年8 月13日期滿執行完畢釋放，有臺灣高等法院被
    告前案紀錄表、被告刑案資料查註紀錄表各1 份在卷可稽，
    其於強制戒治執行完畢釋放後5 年內再分別施用第一級毒品
    海洛因、第二級毒品甲基安非他命，依93年1 月9 日修正施
    行之毒品危害防制條例規定，應予以論罪科刑。
三、按海洛因及甲基安非他命分別係屬毒品危害防制條例第2條
    第2 項第1 、2 款所稱之第一級毒品、第二級毒品，是被告
    於前開時地，分別施用海洛因、甲基安非他命之行為，係分
    別犯該條例第10條第1 項、第2 項之施用第一級毒品罪、施
    用第二級毒品罪。被告分別持有第一、二級毒品海洛因、甲
    基安非他命，嗣分別進而施用之，持有之低度行為應為施用
    之高度行為所吸收，不另論罪。被告先後數個分別施用第一
    級毒品海洛因、第二級毒品甲基安非他命行為，時間緊接，
    所犯構成要件罪名相同，分別均係出於概括之犯意而為之，
    應依刑法第56條以連續犯論以1 罪，並加重其刑。被告所犯
    上開2 罪名，犯意各別，罪名有異，應分論併罰。被告前因
    2 次施用毒品案件，經本院分別判處應執行有期徒刑1 年及
    1 年1 月確定，經合併執行後，於93年8 月20日縮刑期滿執
    行完畢，亦有上開前科紀錄可參，其於上開徒刑執行完畢後
    ，5 年內再分別犯本件有期徒刑以上之2 罪，均為累犯，均
    應依刑法第47條規定加重其刑，並依法遞加重之。爰審酌被
    告前已有施用毒品之不良素行，歷經觀察勒戒及強制戒治後
    猶施用之，顯見其戒毒意志不堅，本不宜寬貸，惟念其施用
    毒品乃自戕一己之身體健康，對社會造成之危害尚非直接鉅
    大，且犯後終知能坦承犯行，態度良好等一切情狀，分別量
    處如主文所示之刑，並定其應執行之刑，以期自新。
據上論斷，應依刑事訴訟法第273 條之1 第1 項、第299 條第1
項前段，毒品危害防制條例第10條第1 項、第2 項，刑法第11條
前段、第56條、第47條、第51條第5 款，判決如主文。
本案經檢察官乙○○到庭執行職務。
中     華     民     國    95   年    6    月    16   日
                    刑事第七庭  法   官  蔡川富
右正本證明與原本無異。
如不服本判決，應於判決送達後10日內，向本院提出上訴狀。
中     華     民     國    95   年    6    月    16   日
                                書記官   林淑蓮
附錄本案論罪科刑法條全文
毒品危害防制條例第10條
施用第1級毒品者，處6月以上5年以下有期徒刑。
施用第2級毒品者，處3年以下有期徒刑。


司法院資訊處製作；財團法人民間司法改革基金會備份。
